臺灣高雄地方法院刑事判決             100年度易字第1646號
公  訴  人  臺灣高雄地方法院檢察署檢察官
被      告  洪維亨
上列被告因竊盜等案件，經檢察官提起公訴（100年度偵字第295
14號），因被告就被訴事實為有罪之陳述，經告以簡式審判之意
旨，並聽取當事人之意見後，本院裁定進行簡式審判程序審理，
判決如下：
    主    文
洪維亨犯如附表所示之罪，各處如附表「罪名及宣告刑」欄所示
之刑，應執行有期徒刑貳年肆月。
    犯罪事實
一、洪維亨意圖為自己不法之所有，於附表編號1至6所示之時間
    、地點，持客觀上足對人之生命、身體安全構成威脅，具有
    危險性可供兇器使用之一字螺絲起子，以附表編號1至6所示
    之方法，分別竊取如附表編號1、3至6 所示被害人之物品，
    另附表編號2 則未竊得物品而未遂；復另意圖為自己不法之
    所有，未經葉振邦之同意，於附表編號7 所示之時間、地點
    ，持竊得之葉振邦玉山商業銀行提款卡提領款項。嗣為警於
    民國100 年10月6日22時30分許，在高雄市新興區○○○路
    226巷口，經洪維亨同意搜索，在其所穿褲子內發現銀色SON
    Y-ERICSSON手機1 支，查證係失竊手機，並扣得新臺幣（下
    同）3,800元、車牌號碼8GD-253號機車1 部及上開手機而查
    獲上情。其即於遭查獲後，向員警自首如附表所示1至4、6
    之事實，嗣並接受裁判。
二、案經古鈞昌、葉振邦訴由高雄市政府警察局新興分局移送及
    楊秉軒告訴臺灣高雄地方法院檢察署偵查起訴。
    理  由
一、按本件被告洪維亨所犯係死刑、無期徒刑、最輕本刑為3 年
    以上有期徒刑以外之罪，其於準備程序就前揭被訴事實為有
    罪之陳述，經本院告知簡式審判程序之旨，並聽取其與公訴
    人之意見後，本院認適宜改依簡式審判程序進行，爰依刑事
    訴訟法第273條之1第1 項規定，裁定進行簡式審判程序，合
    先敘明。
二、上開犯罪事實，業據被告於審理時坦承不諱（見本院卷第44
    頁背面），核與證人即告訴人楊秉軒、葉振邦、古鈞昌、證
    人即被害人力菁菁、何秋勤、王美玲等於警詢及偵訊中之證
    述相符（見偵卷第10至18、60至67、92至93頁），復有搜索
    扣押筆錄、扣押物品目錄表及贓物認領保管單、失車- 案件
    基本資料詳細畫面報表、高雄市政府警察局車輛尋獲電腦輸
    入單、玉山銀行綜存戶交易資料查詢單各1份、查獲照片6紙
    在卷可稽（見偵卷第19至26、30至34頁），是被告任意性之
    自白，核與事實相符，堪予採信。本案事證明確，被告上開
    犯行，洵堪認定，應依法論科。
二、論罪科刑部分：
（一）按刑法第321條第1項第3 款之攜帶兇器竊盜罪，係以行為
      人攜帶兇器竊盜為其加重條件，此所謂兇器，其種類並無
      限制，凡客觀上足對人之生命、身體、安全構成威脅，具
      有危險性之兇器均屬之，且祇須行竊時攜帶此種具有危險
      性之兇器為已足，並不以攜帶之初有行兇之意圖為必要。
      螺絲起子為足以殺傷人生命、身體之器械，顯為具有危險
      性之兇器（最高法院79年度臺上字第5253號判例參照）。
      。核被告就附表編號1、3、5所為，係犯刑法第321條第1
      項第3款之攜帶兇器竊盜罪；就附表編號2所為，係犯刑法
      第321條第2項、第1項第3款之攜帶兇器竊盜未遂罪；就附
      表編號4、6所為，係犯刑法第321條第1項第3 款之攜帶兇
      器竊盜罪及第354條之毀棄損壞罪；就附表編號7所為，係
      犯刑法第339條之2第1 項之以不正方法由自動付款設備取
      得他人之物罪。被告就附表編號4、6所犯之攜帶兇器竊盜
      及毀棄損壞2 罪間，於牽連犯廢除後，為避免過度評價犯
      行，乃適度擴張一行為概念，應認此情形係以一行為同時
      觸犯上開2 罪，應依刑法第55條規定，從一重之攜帶兇器
      竊盜罪處斷。又被告於附表編號2 所示之行為，已著手於
      竊盜犯行之實行，而未生竊得財物之結果，為未遂犯，爰
      依刑法第25條第2 項之規定減輕其刑。被告所犯如附表所
      示之7次犯行，犯意各別，行為互殊，應予分論併罰。
（二）又附表編號1至4、6 所示之竊盜犯行，則係被告經警方查
      獲如附表編號5 所示竊盜犯行時，主動向警方坦承；而警
      方於被告主動告知此等竊盜犯行以前，均未發覺，此參諸
      警方所製作之被告警詢筆錄即明（見偵卷第7至9頁）。故
      被告係對於此等未被發覺之犯罪自首，進而接受本院裁判
      ，爰酌依刑法第62條前段規定，就如附表編號1至4、6 所
      示竊盜部分，各減輕其刑。
（三）爰審酌被告前因毒品危害防制條例案件，經法院判決確定
      ，並於100年4月7 日假釋出監，有臺灣高等法院被告前案
      紀錄表存卷可參，竟於假釋期間，未能慎行守法，又犯本
      件犯罪，素行不良，並考量其犯後坦承一切犯行，犯後態
      度尚佳及其國中肆業之教育程度、經濟狀況小康（見偵卷
      第6 頁）、犯罪之動機、目的及手段等一切情狀，量處如
      主文所示之刑，併定其應執行之刑，以資懲儆。至於供被
      告竊盜犯罪所用之一字螺絲起子，並未扣案，且無積極證
      據該犯罪工具猶仍存在尚未滅失，故無併予宣告沒收之必
      要。
（四）檢察官雖以被告於短期內為多次竊盜犯行，顯有犯罪之習
      慣，且於假釋期間內復行犯罪，請求諭知於刑之執行前令
      入勞動場所強制工作，以資矯治。惟按保安處分係針對受
      處分人將來之危險性所為之處置，以達教化、治療之目的
      ，為刑罰之補充制度。保安處分中之強制工作，旨在對嚴
      重職業性犯罪及欠缺正確工作觀念或無正常工作因而犯罪
      者，強制其從事勞動，學習一技之長及正確之謀生觀念，
      使其日後重返社會，能適應社會生活。然保安處分之措施
      亦含社會隔離、拘束身體自由之性質，其限制人民之權利
      ，實與刑罰無異，自應受比例原則之規範，使保安處分之
      宣告，與行為人所為行為之嚴重性、行為人所表現之危險
      性，及對行為人未來行為之期待性相當。經查，被告雖於
      假釋期間復為本件犯行，惟本案被告竊取之財物價值均屬
      輕微，其犯罪情節亦非重大，參以被告為警查獲後，尚且
      主動供出未經發覺之罪，良有悔意，綜核上情，應認宣告
      如主文所示之刑，已屬相當，猶難認有另行宣告強制工作
      以矯治其社會危險性之必要，是不另為強制工作之諭知，
      附此敘明。
據上論斷，應依刑事訴訟法第273 之1 第1 項、第299 條第1 項
前段，刑法第321條第1項第3款、第2項、第339條之2第1 項、第
25條第2項、第55條前段、第62條前段、第51條第5款、刑法施行
法第1條之1，判決如主文。
本案經檢察官錢義達到庭執行職務
中    華    民    國  100    年    12    月    28    日
                  刑事第七庭  法  官  曾建豪
以上正本證明與原本無異。
如不服本判決應於收受送達後10日內向本院提出上訴書狀，並應
敘述具體理由；如未敘述上訴理由者，應於上訴期間屆滿後20日
內向本院補提理由書（均須按他造當事人之人數附繕本）「切勿
逕送上級法院」。
中    華    民    國   100    年    12    月    28    日
                              書記官  秦富潔
附錄本案論罪科刑法條全文：
中華民國刑法第321條
犯竊盜罪而有下列情形之一者，處 6 月以上、5 年以下有期徒
刑，得併科新臺幣 10 萬元以下罰金：
一、侵入住宅或有人居住之建築物、船艦或隱匿其內而犯之者。
二、毀越門扇、牆垣或其他安全設備而犯之者。
三、攜帶兇器而犯之者。
四、結夥三人以上而犯之者。
五、乘火災、水災或其他災害之際而犯之者。
六、在車站、埠頭、航空站或其他供水、陸、空公眾運輸之舟、
    車、航空機內而犯之者。
前項之未遂犯罰之。
中華民國刑法第320條
意圖為自己或第三人不法之所有，而竊取他人之動產者，為竊盜
罪，處 5 年以下有期徒刑、拘役或 500 元以下罰金。
意圖為自己或第三人不法之利益，而竊佔他人之不動產者，依前
項之規定處斷。
前二項之未遂犯罰之。
中華民國刑法第339-2條
意圖為自己或第三人不法之所有，以不正方法由自動付款設備取
得他人之物者，處三年以下有期徒刑、拘役或一萬元以下罰金。
以前項方法得財產上不法之利益或使第三人得之者，亦同。
附表：
┌──┬───┬─────┬───────┬──────┬──────┐
│編號│時間  │地     點 │行為手段      │犯罪所得    │罪名及宣告刑│
├──┼───┼─────┼───────┼──────┼──────┤
│1   │100年9│高雄市前金│以一字螺絲起子│約2千元、永 │洪維亨攜帶兇│
│    │月29日│區○○○路│撬壞何秋勤停放│豐商業銀行信│器竊盜，處有│
│    │下午3 │與光復一街│於該停車格之車│用卡1張、國 │期徒刑伍月。│
│    │時多  │口中央公園│牌號碼0167-XD │泰商業銀行信│            │
│    │      │旁之計時停│號自小客車右前│用卡1張、第 │            │
│    │      │車格      │車門鎖（毀損部│一商業銀行存│            │
│    │      │          │分經檢察官為不│摺1本、帳單1│            │
│    │      │          │起訴處分），而│批          │            │
│    │      │          │開啟車門。    │            │            │
├──┼───┼─────┼───────┼──────┼──────┤
│2   │100年9│高雄市前金│以一字螺絲起子│無。        │洪維亨攜帶兇│
│    │月29日│區○○路  │將力菁菁所有停│            │器竊盜，未遂│
│    │晚上某│199巷     │放於該處之車牌│            │，處有期徒刑│
│    │時    │          │號碼2553-ZY號 │            │參月。      │
│    │      │          │自小客車右後車│            │            │
│    │      │          │窗弄破，並破壞│            │            │
│    │      │          │防盜鎖（毀損部│            │            │
│    │      │          │分未據告訴）後│            │            │
│    │      │          │，開啟車門，惟│            │            │
│    │      │          │因未發現有何值│            │            │
│    │      │          │錢之財物而未得│            │            │
│    │      │          │逞。          │            │            │
├──┼───┼─────┼───────┼──────┼──────┤
│3   │100年 │高雄市文武│以一字螺絲起子│HTC手機1支及│洪維亨攜帶兇│
│    │10 月1│二街36號前│將王美玲所有停│約2、3百元之│器竊盜，處有│
│    │日晚上│          │放於該處之車牌│零錢        │期徒刑伍月。│
│    │8時許 │          │號碼9761-ZC號 │            │            │
│    │      │          │自小客車右前車│            │            │
│    │      │          │門撬開，開啟車│            │            │
│    │      │          │門。          │            │            │
├──┼───┼─────┼───────┼──────┼──────┤
│4   │100年 │高雄市前金│以一字螺絲起子│PORTER黑色包│洪維亨攜帶兇│
│    │10 月6│區○○街  │將楊秉軒停放於│包1個（內有 │器竊盜，處有│
│    │日日凌│235號前   │該處之車牌號碼│識別證、鑰匙│期徒刑伍月。│
│    │晨3時 │          │ZA-152 3號自小│1串、小說2本│            │
│    │許    │          │客車右後車窗弄│、筆記本1本 │            │
│    │      │          │破。          │、1百多元、 │            │
│    │      │          │              │行動電源、資│            │
│    │      │          │              │料夾、零錢包│            │
│    │      │          │              │、信用卡等物│            │
│    │      │          │              │）          │            │
├──┼───┼─────┼───────┼──────┼──────┤
│5   │100年 │高雄市前金│見古鈞昌睡著，│如左欄所示。│洪維亨攜帶兇│
│    │10 月6│區○○路  │先行竊取古鈞昌│            │器竊盜，處有│
│    │日上午│205號前   │身上之皮包（內│            │期徒刑柒月。│
│    │6時許 │          │有8百元、證件 │            │            │
│    │      │          │）、SONY-ERICS│            │            │
│    │      │          │SON手機1支、車│            │            │
│    │      │          │鑰匙，再接續以│            │            │
│    │      │          │該車鑰匙啟動電│            │            │
│    │      │          │門，將古鈞昌所│            │            │
│    │      │          │有停放於該處之│            │            │
│    │      │          │車牌號碼8GD-25│            │            │
│    │      │          │3號機車騎走， │            │            │
│    │      │          │而竊取之。    │            │            │
├──┼───┼─────┼───────┼──────┼──────┤
│6   │100年 │高雄市前金│以一字螺絲起子│咖啡色手提袋│洪維亨攜帶兇│
│    │10 月6│區○○街  │將葉振邦停放於│1個（內有外 │器竊盜，處有│
│    │日上午│245號前   │該處之車牌號碼│接式硬碟、手│期徒刑伍月。│
│    │6時15 │          │YV-4180號自小 │機充電座、存│            │
│    │分許  │          │客車右前車窗撬│摺、玉山商業│            │
│    │      │          │開，將車窗拆下│銀行提款卡等│            │
│    │      │          │，致車窗破掉。│物）        │            │
├──┼───┼─────┼───────┼──────┼──────┤
│7   │100年 │高雄市中正│持竊得之葉振邦│3千元。     │洪維亨以不正│
│    │10 月6│路與復興路│所有玉山商業銀│            │方法由自動付│
│    │日上午│口之上海商│行信用卡，輸入│            │款設備取得他│
│    │6時53 │業銀行自動│密碼，而以此不│            │人之物，處有│
│    │分許  │櫃員機    │正方法，自該自│            │期徒刑參月。│
│    │      │          │動櫃員機提款。│            │            │
└──┴───┴─────┴───────┴──────┴──────┘